臺灣彰化地方法院刑事判決　　　　　　　　　　　　　九十一年度訴字第四九五號
　　公　訴　人　臺灣彰化地方法院檢察署檢察官
　　被　　　告　甲○○
右列被告因違反毒品危害防制條例案件，經檢察官提起公訴（九十年度毒偵字第六○
九號、九十一年度毒偵字第一四○號），本院判決如左：
        主  文
甲○○連續施用第一級毒品，處有期徒刑玖月，扣案之海洛因壹包（淨重零點零柒公
克）沒收銷燬之；又施用第二級毒品，處有期徒刑伍月。應執行有期徒刑壹年，扣案
之海洛因壹包（淨重零點零柒公克）沒收銷燬之。
        事  實
一、甲○○於民國八十三年間，因違反肅清煙毒條例等案件，經本院以八十三年度訴
    字第七四七號判處應執行有期徒刑三年六月確定後，經送監執行，於八十五年一
    月二十七日假釋出獄，嗣假釋經撤銷，於八十七年二月二十五日再度入獄服刑，
    又於八十九年九月五日再度假釋出獄，尚未執行完畢（不構成累犯）。其於八十
    六年十一月至八十七年二月間，又因施用毒品案件，經台灣彰化地方法院檢察署
    檢察官提起公訴，嗣經本院依職權裁定移送觀察、勒戒後，認無繼續施用毒品傾
    向，乃由本院於八十七年八月十四日以八十七年度訴字第二九三號為免刑判決確
    定。惟甲○○仍不思悔改，復於上開免刑確定後之五年內，又基於施用第一級毒
    品海洛因之概括犯意，自於九十年七月二十三日起，至同年十二月十五日止，在
    其位於彰化縣永靖鄉○○村○○路四四六號之住處，以將針筒注射之方式，連續
    施用第一級毒品海洛因多次，平均每天施用一次。其另於同年十二月十三日，在
    前開住處，以將第二級毒品安非他命置於鋁箔紙上點火燒烤產生煙霧，再加以吸
    食之方式，施用第二級毒品安非他命一次。嗣分別於九十年七月二十五日十七時
    許，在彰化縣永靖鄉○○路五六八號前為警查獲，並扣得其所有之海洛因一包（
    淨重○、○七公克），又於九十年十二月十五日（起訴書誤載為十六日），在其
    前述住處為警查獲，均經採尿送驗，始查知上情。嗣經台灣彰化地方法院檢察署
    檢察官聲請經本院以九十年度毒聲字第三三五八號裁定送台灣彰化看守所附設勒
    戒處所觀察、勒戒後，認有繼續施用毒品之傾向。
二、案經彰化縣警察局田中分局報告及台灣彰化地方法院檢察署檢察官自動檢舉偵查
    起訴。
        理  由
一、右揭犯罪事實，業據被告梁國興於本院審理中供承不諱，核與其先後為警查獲時
    經尿液送驗之結果，分別呈「甲基安非他命陰性、嗎啡陽性」及「安非他命類陽
    性、鴉片類陽性」之情形互合（按海洛因於人體內會代謝成嗎啡類或鴉片類之陽
    性反應），有九十年七月三十一日煙檢字第九○二三一五號彰化縣衛生局煙毒尿
    液檢驗成績書、詮昕科技股份有限公司濫用藥物尿液檢驗報告書各一紙，及各該
    驗尿報告之姓名對照表附卷足憑，再查被告為警查獲持有之白色粉末一包經送驗
    之結果，確含海洛因成分（淨重○、○七公克），有法務部調查局鑑定通知書附
    卷可憑，足認被告之自白與事實相符，堪以採信。再查被告甲○○於八十三年間
    ，因施用毒品違反肅清煙毒條例等案件，經本院以八十三年度訴字第七四七號判
    處應執行有期徒刑三年六月確定後，經送監執行，於八十五年一月二十七日假釋
    出獄，嗣假釋經撤銷，於八十七年二月二十五日再度入獄服刑，又於八十九年九
    月五日再度假釋出獄，至今尚未執行完畢。另於八十六年十一月至八十七年二月
    間，又因施用毒品案件，經台灣彰化地方法院檢察署檢察官提起公訴，嗣經本院
    依職權裁定移送觀察、勒戒後，認無繼續施用毒品傾向，乃由本院於八十七年八
    月十四日以八十七年度訴字第二九三號為免刑判決確定等情，有本院八十七年度
    訴字第二九三號判決、台灣高等法院被告全國前案紀錄表、台灣彰化地方法院法
    務部在監在押資料表在卷可按，其於免刑判決確定後之五年內再度因本件施用毒
    品犯行，經台灣彰化地方法院檢察署檢察官依法聲請本院以九十年度毒聲字第三
    三五八號裁定送台灣彰化看守所附設勒戒處所觀察、勒戒後，認有繼續施用毒品
    之傾向，亦有本院九十年度毒聲字第三三五八號裁定、台灣彰化看守所附設勒戒
    處所函送之有無繼續施用毒品傾向證明書（九十年十二月十八日彰所戒字第三九
    一八號）一份附卷可參。綜上所述，本件事證業已明確，被告之犯行洵堪認定。
二、核被告甲○○所為，係犯毒品危害防制條例第十條第一項、第二項之施用第一級
    毒品及施用第二級毒品罪。其為供施用第一級、第二級毒品所持有該毒品之低度
    行為，已為施用之高度行為所吸收，均不另論罪。又被告多次施用第一級毒品海
    洛因之行為，時間緊接，犯罪構成要件相同，顯係基於概括犯意為之，為連續犯
    ，應依刑法第五十六條之規定論以一罪，並加重其刑。又公訴人除於起訴書記載
    被告於九十年七月二十五日或前九十六小時內施用毒品海洛因一次之犯行外，並
    末論及被告其餘施用第一級毒品之犯行，惟查該未經起訴書記載之部分與公訴人
    起訴被告所犯施用第一級毒品之犯行，具有連續犯之裁判上一罪關係，應為起訴
    效力所及，依審判不可分原則，本院自應併予審理。至被告所犯上開施用第一級
    毒品罪與施用第二級毒品罪間，犯意各別，行為互殊，應予分論併罰。爰審酌被
    告前曾於八十三年間因施用毒品罪行經判刑確定，送監執行後假釋出獄，又於八
    十七年間因施用毒品案件經觀察、勒戒認無施用傾向，而由本院判決免刑後，猶
    故態復萌，再施用毒品海洛因、安非他命不輟，無視於毒品對於自身健康之戕害
    及國家對於杜絕毒品犯罪之禁令，惡性非輕，惟犯後已坦承犯行，態度尚稱良好
    等一切情狀，各就其所犯施用第一級毒品及第二級毒品之罪，分別量處主文所示
    之刑，及定其應執行刑，以示懲戒。至扣案之海洛因一包（淨重○、○七公克）
    ，被告自承為其所有，應依毒品危害防制條例第十八條第一項前段諭知沒收銷燬
    之。
據上論斷，應依刑事訴訟法第二百九十九條第一項前段，毒品危害防制條例第十條第
一項、第二項、第十八條第一項前段，刑法第十一條前段、第五十六條、第五十一條
第五款，判決如主文。
本案經檢察官詹昭書到庭執行職務。
中      華      民      國    九十一    年      六      月    十三      日
                                 台灣彰化地方法院刑事第三庭
                                       審判長法官  余   仕   明
                                       法      官  李   雅   俐
                                       法      官  黃   玉   齡
右正本證明與原本無異。
如不服本判決，應於判決送達後十日內向本院提出上訴狀( 須附繕本 )。
                                       法院書記官  林   憲   男
中      華      民      國    九十一    年      六      月    十七      日
毒品危害防制條例第十條：
施用第一級毒品者，處六月以上五年以下有期徒刑。
施用第二級毒品者，處三年以下有期徒刑。
